# 请教陈版主，残保金具有“准税收”性质，该怎么理解这句话

提问人：小蘑菇想提问 时间：2019-01-02 09:50:14
网上大神说残保金具有 “准税收”性质，应当将其计入税金及附加科目。但是残保金只是地方税务局代收的款项，和一般的税收概念是不一样的。请教应当从哪些方面来理解 “准税收” 的概念？另外是否能够类比说明除了残保金以外还有哪些款项具有准税收的性质，以便于理解。

回答人：chenyiwei
众所周知税收具有 “三性”，即强制性、无偿性、固定性。这三点，残保金全部符合。
除此之外，残保金的一个重要特点是缴纳人与受益人的分离。即缴纳人不直接从中受益，因为残保金的机缴基础是本企业实际安置的残疾职工低于应安置人数的差异乘以当地平均工资，即只要安置残疾人人数达标就不用缴纳，所以缴纳残保金的受益人并不是本企业职工，甚至也不是在本企业就业的残疾人职工，这一点与设置了个人账户的养老保险等区分开来。所以说残保金具有 “准税收” 性质。其他符合上述“三性”且缴纳人不能从中直接受益的基金、规费等，也都可以认为具有 “准税收” 性质。